# 请教陈版-IFRS下FA公允价值计量

提问人：zjsshine 时间：2014-04-23 16:02:41
陈版您好。 由于在IFRS下面,FA的后续计量可以采用公允价值，因此公司决定IFRS下面针对国内企业的厂房建筑物以及土地使用权，由国内事务所评估取得公允价值后，予以计量。
我从以下角度去考虑，认为做出这样的变更，说服力不强： 1 、采用计量方法的变更，应该属于会计政策变更，按照国内准则下，会计政策变更能够提供更可靠、更相关的会计信息。由于经济环境、客观情况的 改变，使企业原采用的会计政策所提供的会计信息，已不能恰当地反映企业的财务状况、经营成果和现金流量等情况；而公司生产经营的经济环境、客观情况并未发生重大变化，所以做出这样的计量变更不是很恰当。
但是公司管理层认为，第一，整个集团内非中国地区的FA的厂房建筑物和土地都是以公允价值计量，所以希望统一相关政策；另外虽然公司的经济环境、客观情况未发生重大改变，但是针对厂房及土地，其内在价值与初始确认时已经发生较大变化，为提供更可靠的相关信息，应当可以变更相关政策
2 、我查阅了公司关于房屋及土地的评估报告，厂房采用重置成本法、土地采用基准地价修正法，所以我认为该 2 项资产的市场价格无法可靠取得。同时，根据：If there is no market-based evidence of fairvalue because of the specialised nature of the item of property, t andequipment and the item is rarely sold, except as part of a continuing business, an entitymay need to estimate fair value using an income or a depreciated replacementcost approach. 只有在拟出售或处置改资产时，可以采用重置成本法或者收益法去测算公允价值，所以公司作出这样的变更也不是很恰当。
但是公司管理层认为，评估报告的情况可以要求评估公司尽量采用市场法。
所以想听听您的建议，谢谢！

回答人：chenyiwei
因为中国准则下的法定报表中是不允许采用“重估值计量模式”的，是否仅仅在你公司报送给境外母公司的IFRS报表中进行该项会计政策变更？ 如果是，则我理解，因为这种报表具有明确的专用性，即用于境外母公司编制集团合并报表使用，因此按照母公司要求统一会计政策也是可以接受的，确保合并报表层面所有同类固定资产的后续计量模式的一致性。